# 请教陈版：企业能否根据“财税字”文件进行账务处理？

提问人：zhoumin1878 时间：2013-06-17 15:02:58
请教：某类业务的会计处理在没有其他明确规定的情况下，企业能否根据财政部和国家税务总局联合发布的“财税字”文件进行账务处理？

回答人：chenyiwei
不可以。“财税字”文件的主办单位是财政部税政司，属于税务口，而会计司属于会计口。“财税字”文件属于税务方面的规范性文件，构成税法体系的一部分，而不是会计准则等会计规范体系的组成部分，因此不能直接引用“财税字”文件的规定作为财务、会计处理的依据。